【裁判字號】    97,易,303
【裁判日期】    970423
【裁判案由】    違反毒品危害防制條例
【裁判全文】
臺灣臺南地方法院刑事判決               97年度易字第303號
公  訴  人  臺灣臺南地方法院檢察署檢察官
被      告  甲○○
                    另案於台灣臺南監獄臺南分監執行中
上列被告因違反毒品危害防制條例案件，經檢察官提起公訴（97
年度毒偵字第319號），被告就被訴事實為有罪之陳述，本院裁
定進行簡式審判程序，判決如下：
    主  文
甲○○施用第二級毒品，累犯，處有期徒刑陸月，如易科罰金，
以新台幣壹仟元折算壹日。
    事實及理由
一、本案被告甲○○所犯毒品危害防治條例第10條第2項之施用
    第二級毒品罪，非死刑、無期徒刑或最輕本刑有期徒刑三年
    以上之罪，亦非高等法院管轄第一審案件。被告就被訴事實
    為有罪之陳述，經告知被告簡式審判程序之旨，並聽取檢察
    官、被告之意見後，本院裁定進行簡式審判程序，是本案之
    證據調查，依刑事訴訟法第273條之2規定，不受同法第159
    條第1項、第161條之2、第161條之3、第163條之1及第164條
    至第170條規定之限制，合先說明。
二、被告犯罪事實及證據，除累犯與證據部分增列如下外，餘均
    引用檢察官起訴書之記載（如附件）。
    (一)事實欄增列下述累犯部分
      甲○○前因竊盜罪，為本院90年度易字第378號、台灣高
      等法院台南分院90年度上易字第1842號判處有期徒刑6月
      、緩刑5年確定，嗣經撤銷緩刑，所處有期徒刑6月自94年
      8月22日起至95年2月21日執行完畢；又因施用毒品，為本
      院93年度簡字第2722號判處有期徒刑4月確定，自95年2月
      22 日起至95年6月21日執行完畢；復因妨害兵役罪為本院
      95年度簡字第2231號判處有期徒刑2月確定，自96年1月
      20日起至96年1月23日執行完畢。
    (二)證據欄增列被告甲○○於本院審理時之自白。
三、按安非他命為毒品危害防制條例第2條第2項第2款所明定之
    第二級毒品，禁止非法持有及施用。核被告甲○○所為，係
    犯毒品危害防制條例第10條第2項之施用第二級毒品罪。被
    告於施用前持有安非他命之低度行為，應為施用之高度行為
    所吸收，不另論罪。經查，被告曾受觀察勒戒處分，且因如
    前所述之竊盜、施用毒品與妨害兵役罪，分別受有期徒刑之
    宣告，均有台灣高等法院被告前案紀錄表在卷足憑，其於觀
    察勒戒處分執行完畢五年內再度施用毒品，應予追訴處罰，
    其於前案所處有期徒刑執行完畢五年以內故意再犯本件有期
    徒刑以上之罪，為累犯，應依刑法第47條第1項加重其刑。
    又被告犯罪後未被有偵查權之公務員或機關發覺前，即主動
    向臺南市警察局第六分局員警表示犯罪事實，並接受裁判，
    此有現場檢查紀錄表一份在卷可按（附於警卷），合乎自首
    要件，爰依刑法第62條前段之規定減輕其刑，並依刑法第71
    條第1項之規定，先加重後減輕之。爰審酌被告施用毒品之
    犯行，在性質上屬對自我身心健康之自戕行為，尚未嚴重破
    壞社會秩序、侵害他人權益，其前因施用毒品經送觀察勒戒
    後，雖未革除惡習，再為本件犯罪，然念其自首坦承本件犯
    行之態度，兼衡其犯罪動機、目的、手段等一切情狀，量處
    如主文所示之刑，並諭知易科罰金之折算標準，至警方現場
    查獲扣案之注射針筒2支、塑膠夾鏈袋1包，為同時查獲之另
    案被告李啟明所有，業據被告於警詢時供述在卷，且為另案
    李啟明施用毒品案所扣押，爰不於本案為沒收之諭知，附此
    說明。
四、據上論斷，應依刑事訴訟法第273條之1第1項、第299條第1
    項前段，第310條之2、第454條，毒品危害防制條例第10 條
    第2項，刑法第11條前段、第47條第1項、第62條前段、第41
    條第1項前段，判決如主文。
五、如不服本判決應於收受本判後10日內向本院提出上訴書狀，
    並應敘述具體理由。如未敘述上訴理由者，應於上訴期間屆
    滿後20日內向本院補提理由書狀（均須按他造當事人之人數
    附繕本、切勿逕送上級法院）。
本案經檢察官乙○○到庭執行職務。
中    華    民    國    97    年    4    月    23    日
                  刑事第五庭    法  官  林逸梅
以上正本證明與原本無異。
如不服本判決應於收受本判決後10日內向本院提出上訴書狀，並
應敘述具體理由。如未敘述上訴理由者，應於上訴期間屆滿後20
日內向本院補提理由書狀（均須按他造當事人之人數附繕本）「
切勿逕送上級法院」。
                                書記官  葉仲文
中    華    民    國    97    年    4     月    25    日
附錄本案論罪科刑法條：
毒品危害防制條例第10條第2項
施用第二級毒品者，處三年以下有期徒刑。
附件：
臺灣臺南地方法院檢察署檢察官起訴書
                                     97年度毒偵字第319號
    被      告  甲○○  男  26歲（民國○○年○月○日生）
                        住臺南縣永康市○○街397號
                        （另案在臺灣臺南監獄臺南分監執行
                           中）
                        國民身分證統一編號：Ｚ000000000號
上列被告因違反毒品危害防制條例案件，業經偵查終結，認應提
起公訴，茲將犯罪事實及證據並所犯法條分敘如下：
        犯罪事實
一、甲○○前因違反妨害兵役治罪條例案件，經臺灣臺南地方法
    院於民國95年8月31日以95年度簡字第2231號判處有期徒刑2
    月確定，並於96年1月24日易科罰金執行完畢。又甲○○於
    92 年間，因施用毒品案件，經臺灣臺南地方法院以92年度
    毒聲字第1949號裁定送觀察、勒戒，認無繼續施用毒品傾向
    ，而於92年11月27日釋放出所，並經本署檢察官以92年度毒
    偵字第1980號為不起訴處分確定。詎其仍不知悔改，復於5
    年內，基於施用第二級毒品安非他命之犯意，於96年12月27
    日18 時許，在臺南縣仁德鄉太子大廟公廁內，以將安非他
    命置於玻璃球吸食器內點火燒烤後吸食其煙之方式，施用第
    二級毒品安非他命1次。嗣於同年12月28日14時許，因形跡
    可疑為警盤查，在未經有偵查權之機關或公務員發覺此次施
    用第二級毒品安非他命之犯行前，主動向警員坦承其有施用
    毒品而自首接受裁判，並同意警員於同日16時5分許，採集
    其尿液送檢驗，結果呈安非他命類毒品陽性反應，而查知上
    情。
二、案經臺南市警察局第六分局報告偵辦。
        證據並所犯法條
一、訊據被告甲○○於警詢時及偵訊中坦承施用第二級毒品安非
    他命不諱，且經警將被告於96年12月28日遭緝獲時所採集之
    尿液送驗結果，係呈安非他命類毒品陽性反應，此有詮昕科
    技股份有限公司97年1 月11日編號第00000000號濫用藥物尿
    液檢驗報告、臺南市警察局第六分局調查甲○○涉嫌毒品案
    送驗尿液及年籍對照表各1 紙在卷可稽，足徵被告任意性之
    自白與事實相符，堪予採信。又被告前曾因施用第二級毒品
    案件，經依臺灣臺南地方法院裁定送觀察、勒戒後，認無繼
    續施用毒品之傾向，於92年11月27日釋放出所，並由本署檢
    察官以92年度毒偵字第1980號為不起訴處分確定，有本署處
    分書及刑案資料查註紀錄表、法務部全國檢察官線上查詢刑
    案人犯在監所最新資料報表、臺灣高等法院施用毒品案件紀
    錄表各1 紙在卷可佐。本件事證明確，其施用第二級毒品罪
    嫌堪予認定。
二、核被告所為，係違反毒品危害防制條例第10條第2 項施用第
    二級毒品罪嫌。被告持有毒品，復進而施用，其持有毒品之
    低度行為，為施用毒品之高度行為所吸收，不另論罪。被告
    前曾受如犯罪事實欄所載之有期徒刑之執行完畢，有本署刑
    案資料查註紀錄表在卷可按，其於受有期徒刑之執行完畢後
    5 年內，再故意犯有期徒刑以上之本罪嫌，為累犯，請依刑
    法第47條第1 項規定，加重其刑。又被告犯罪後，於該管公
    務員發覺前自首而接受裁判，有臺南市警察局第六分局現場
    臨檢紀錄表附卷可考，請依刑法第62條之規定，減輕其刑。
三、依刑事訴訟法第251 條第1 項提起公訴。
    此  致
臺灣臺南地方法院
中    華    民    國    97    年    2     月    20    日
                              檢 察 官 黃 朝 貴
                              檢 察 官 詹 尚 晃
本件證明與原本無異
中    華    民    國    97    年    2     月    27    日
                              書 記 官 陳 書 芬
附錄法條：
毒品危害防制條例第10條
施用第一級毒品者，處 6 月以上 5 年以下有期徒刑。
施用第二級毒品者，處 3 年以下有期徒刑。


司法院資訊處製作；財團法人民間司法改革基金會備份。
